# 持股比例较少是否可并表的问题

提问人：in33 时间：2022-11-20 21:42:57
各位大大，请教一个合并判断的问题，我司拟与其他方成立合资公司，有两个模式：
1 ）成立时我方占比30%-40%，对方占比60-70%，董事会 3 席我方两席，经理对方推荐，董事会审批聘请，董事长监事财务都我方出，这种情况下我方是否可并表？
2 ）按 1 成立后，或成立时，直接设一个股权平台，我方占比20%，对方40-49%，股权平台31%-40%，股权平台GP是我司全资子公司，LP是团队成员或者其他外部股东，董监高如上，这样我方通过股权平台持股51%以上及控制董事会，是否可并表？
请问两个情况下是否都可以并表呢？谢谢各位！

回答人：chenyiwei
不能只看这些表面上的信息，要看为何会这样设计治理结构，尤其是本企业在股权比例上是小股东，为何董事会能占多数？首先要搞清楚这样做的背后理由。
另外，还可以考虑以下问题：
1 、其他股东的背景？例如是否均为财务投资人？有无被投资企业所从事行业的经验？
2 、收益分配和亏损分担机制？例如，是否通过明确或者隐蔽的方式保证其他股东投资额的本金安全和优先取得固定收益或保底收益，本企业承担全部剩余风险和收益？
3 、被投资企业的采购和销售渠道、生产所需关键技术等是否对本企业具有高度依赖？该企业是否主要为本企业配套目的而设立？
4 、本企业和对方分别派驻的高管的各自职权范围？
5 、公司设立后其财务、经营等相关活动决策机制的实际运行情况。

提问人：in33 时间：2022-11-23 10:21:04
1 、对方股东是实际运营，我方是提供品牌背书，因此我方董事会能占多数
2 、收益跟亏损按股权，没特殊约定
3 、渠道目前是双方共同提供，我方在某一个领域有点优势
4 、我们派董事长及财务、对方派公司经理，但对方有要求如果换经理需要董事会全体同意（我方 2 他们 1 ）
5 、日常财务是我方财务负责人跟对方派的经理共同审批，日常经营是经理确定，重大事项跟重大支出需董事会同意
感谢陈版帮忙分析，谢谢！

回答人：chenyiwei
如果本企业派驻多数董事，更多地是为了保护本企业品牌的声誉不受损害，则本企业具有控制权的可能性不大，不排除是双方共同控制。